【裁判字號】    95,訴,102
【裁判日期】    950804
【裁判案由】    毒品危害防制條例
【裁判全文】
臺灣桃園地方法院刑事判決               95年度訴字第102號
公  訴  人  台灣桃園地方法院檢察署檢察官
被      告  甲○○
                    （在臺灣桃園監獄執行中）
選任辯護人  邱國旺律師
上列被告因毒品危害防制條例案件，經檢察官提起公訴（94年度
偵字第21775 號），並更正起訴法條，被告自白犯罪，檢察官聲
請改依協商協序而為判決，本院判決如下：
    主      文
甲○○持有第二級毒品達一定數量，處有期徒刑拾月。扣案之第
二級毒品甲基安非他命（檢體編號貳柒壹，毛重伍點壹貳捌公
克，含陸只塑膠袋及貳張標籤紙）、N,N-二甲基安非他命（檢體
編號貳柒零，毛重壹肆捌點玖柒陸公克，含伍只塑膠袋及伍張
標籤紙；檢體編號貳柒貳，毛重陸點壹公克，含拾只塑膠
袋、貳張標籤紙及貳支釘書針）沒收銷燬之。
    事實及理由
一、甲○○曾因贓物、偽造文書、竊盜案件，經本院、台灣板橋
    地方法院及台灣高等法院分別以92年度簡字第174 號、92年
    度訴字第922 號、94年度上更一字第65號判處有期徒刑6 月
    、5 月、5 月確定，經定應執行有期徒刑1 年2 月，於民國
    93年10月17日入監執行，於94年7 月16日執行完畢；又因施
    用毒品案件，經本院以93年度訴字第1878號判處有期徒刑1
    年2 月確定，於94年8 月4 日入監服刑，目前仍在執行中：
    復因販賣毒品案件，經台灣高等法院以94年上訴字3824號判
    處有期徒刑3 年6 月，經最高法院駁回上訴確定（均不構成
    累犯）。詎猶不知不知悔改，明知甲基安非他命、N,N-二甲
    基安非他命係毒品危害防制條例第2 條第2 項第2 款所規定
    之第二級毒品，不得非法持有，於93年8 月間某日，在某不
    詳地點，受某真實姓名、年籍不詳綽號「阿發」之成年友人
    之託，代為保管第二級毒品甲基安非他命（檢體編號2371，
    毛重5.128 公克，含6 只塑膠袋及2 張標籤紙）、N,N-二甲
    基安非他命（檢體編號2370，毛重148.976 公克，含5 只塑
    膠袋及5 張標籤紙；檢體編號2372，毛重6.313 公克，含10
    只塑膠袋、2 張標籤紙及2 支釘書針）及電子磅秤1 台、分
    裝袋2 包，而非法持有第二級毒品甲基安非他命及N,N-二甲
    基安非他命，嗣於93年8 月20日16時35分許，為警在甲○○
    居住之桃園縣八德市○○路1360巷104 號查獲，並扣得甲○
    ○所持有之第二級毒品甲基安非他命（檢體編號2371，毛重
    5.128 公克，含6 只塑膠袋及2 張標籤紙）、N,N-二甲基安
    非他命（檢體編號2370，毛重148.97 6公克，含5 只塑膠袋
    及5 張標籤紙；檢體編號2372，毛重6.313 公克，含10只塑
    膠袋、2 張標籤紙及2 支釘書針）及電子磅秤1 台、分裝袋
    2 包等物，始知悉上情。案經桃園縣政府警察局中壢分局報
    請台灣桃園地方法院檢察署檢察官偵查起訴。
二、證據：
  (一)被告甲○○於本院審理中之自白。
  (二)扣案之第二級毒品甲基安非他命（檢體編號2371，毛重5.12
    8 公克，含6 只塑膠袋及2 張標籤紙）及N,N-二甲基安非他
    命（檢體編號2370，毛重148.976 公克，含5 只塑膠袋及5
    張標籤紙；檢體編號2372，毛重6.31 3公克，含10只塑膠袋
    、2 張標籤紙及2 支釘書針）。
  (三)桃園縣政府警察局中壢分局搜索、扣押筆錄1份。
  (四)證人賴秀珠於偵查中之結證。
  (五)行政院衛生署管制藥品管理局93年10月15日管檢字第093000
    9172號檢驗成績書1 份（93年度毒偵字第3584號卷第65頁至
    第66頁）。
三、本件被告已認罪，經檢察官與被告於達成協商之合意，其合
    意內容為：被告願受科處有期徒刑10月。經查，上開協商合
    意並無刑事訴訟法第455 條之4 第1 項所列情形之1 ，檢察
    官聲請改依協商程序而為判決，本院爰不經言詞辯論，於協
    商合意範圍內為協商判決，合予敘明。
四、沒收：扣案之第二級毒品甲基安非他命（檢體編號2371，毛
    重5.128 公克，含6 只塑膠袋及2張 標籤紙）、N,N-二甲基
    安非他命（檢體編號2370，毛重148.976 公克，含5 只塑膠
    袋及5 張標籤紙；檢體編號2372，毛重6.313 公克，含10只
    塑膠袋、2 張標籤紙及2 支釘書針），有行政院衛生署管制
    藥品管理局93年10月15日管檢字第0930009172號檢驗成績書
    1 份附卷可憑，為本件查獲之第二級毒品，應依毒品危害防
    制條例第18條第1 項前段規定宣告沒收銷燬之；又包裝毒品
    之塑膠袋、標籤紙、釘書針無法與毒品析離或析離需費過鉅
    ，不問屬於被告與否，依毒品危害防制條例第18條第1 項前
    段之規定併予宣告沒收銷燬之。另扣案之電子磅秤1 台、分
    裝袋2 包，非為被告所有，業據被告於偵查中供述明確（見
    94年度他字第764 號卷第88頁），亦非屬違禁物，不併為沒
    收之宣告。
五、應適用之法條：刑事訴訟法第455 條之4 第2 項、第455 條
    之8 ，毒品危害防制條例第11條第2 項、第4 項、第18條第
    1 項前段。
六、本判決除有刑事訴訟法第455 條之4 第1 項第1 款、第2 款
    、第4 款、第6 款、第7 款所定情形之一，或違反同條第2
    項規定者外，不得上訴。
七、如不服本件判決，得自收受判決送達後10日內，向本院提出
    上訴書狀，上訴於第二審法院。
八、本案經檢察官劉承武到庭執行職務。
中    華    民    國    95    年    8     月    4    日
                  刑事第四庭  審判長法  官  黃斯偉
                                    法  官  陳心婷
                                    法  官  張淑華
以上正本證明與原本無異。
如不服本判決，應於送達後10日內，向本院提出上訴狀。
                            書記官  郭中明
中    華    民    國    95    年    8     月    8    日
附錄本案論罪科刑法條
毒品危害防制條例第11條
持有第一級毒品者，處 3 年以下有期徒刑、拘役或新臺幣 5 萬
元以下罰金。
持有第二級毒品者，處 2 年以下有期徒刑、拘役或新臺幣 3 萬
元以下罰金。
持有專供製造或施用第一、二級毒品之器具者，處 1 年以下有期
徒刑、拘役或新臺幣 1 萬元以下罰金。
持有毒品達一定數量者，加重其刑至二分之一，其標準由行政院
定之。


司法院資訊處製作；財團法人民間司法改革基金會備份。
